Inventaris van het archief van de Beheerder van Nederlandsche Eigendommen later Afdeling Beheer van Nederlandsche Eigendommen ressorterend onder het bureau van de Financiële Raad van de Ambassade der Nederlanden te Londen, 1940-1959
Nationaal Archief, Den Haag
- STUKKEN BETREFFENDE BIJZONDERE AANGELEGENHEDEN, 2
  - Organisatie, 2.1
    - Instelling, opheffing van de instantie van Beheer van Nederlandsche Eigendommen, 2.1.1
      - Besluit van 30 mei 1941 van de ministers van Financiën en van Justitie houdende de benoeming van W.Chr. Posthumus Meyjes tot Beheerder in tijdelijke dienst over alle vorderingen en aanspraken in het Verenigd Koninkrijk van Groot Brittannië en Noord-Ierland, welke aan de Staat der Nederlanden toekomen krachtens A1, afschrift., 1941 mei; 72; 1 stuk
      - Stukken betreffende de verantwoordelijkheid van de minister van Financiën in verband met de uitvoering van het KB A1 en de taak van de Beheerder., 1941 dec. - 1942 okt.; 73; 1 omslag
      - Stukken betreffende het ontslag van de Beheerder van Nederlandse Eigendommen en de overdracht van diens werkzaamheden aan het Nederlandse Ministerie van Financiën., 1943 apr. - dec.; 74; 1 omslag
      - Beschikking van de minister van Financiën houdende de bepaling dat de werkzaamheden die tot dusverre verricht werden door de Beheerder van Nederlandse Eigendommen bij het departement zullen worden verricht door J. de Koning onder leiding van A. baron Mackay, afschrift., 1943 dec. 13; 75; 1 stuk
    - Organisatie van de werkzaamheden voor de uitvoering van het KB A1, 2.1.2
      - Stukken betreffende de administratieve werkzaamheden van de afdeling Beheer in verband met de uitvoering van KB A1., 1940 juni - 1949 mrt.; 76; 1 omslag
      - Uitgaande brief aan de minister van Justitie en afschrift van een brief van de minister van Handel, Nijverheid en Scheepvaart aan de minister van Buitenlandse Zaken., 1941 aug. - sep. 2; 77; 2 stukken
      - Ingekomen brief van de minister van Buitenlandse Zaken betreffende de 'National Registration Identity Cards' van personen aan wie diplomatieke status werd verleend en die de nummers van deze kaarten wensen te annuleren., 1943 feb. 27; 78; 1 stuk
      - Briefwisseling tussen de Financiële Raad, A. Treep en de Juridisch Adviseur, W. de Jager van de Nederlandse Ambassade, betreffende de overdracht van niet afgedane stukken door de Ambassade aan het bureau van de Juridisch Adviseur en de afhandeling van de daaruit voortvloeiende werkzaamheden., 1946 aug.; 79; 2 stukken
      - Memorie inzake de behandeling van vijandelijk eigendom, de problemen die zich daarbij voordoen en een voorstel tot verandering van de werkwijze om tot meer bevredigende resultaten te komen, opgesteld door J.M. Fehmers, hoofd van de afdeling Beheer, afschrift., 1947 feb. 14; 80; 1 stuk
      - Stukken betreffende de feitelijke toestand, de te verwachten ontwikkelingen en de wensen van de afdeling Beheer, met betrekking tot de werkzaamheden in verband met de deblokkeringen in het Verenigd Koninkrijk., ongedateerd, ca. 1947; 81; 1 omslag
      - Memorie betreffende de werkzaamheden van de afdeling Beheer met betrekking tot de werking van KB A1., ongedateerd; 82; 1 stuk
        bladzijde uit een onbekend groter geheel.
    - Financiële administratie, 2.1.3
      - Stukken betreffende de administratieve en boekhoudkundige procedure rond de teruggave en uitbetaling van gelden, welke in verband met KB A1 onder beheer van de Nederlandse regering zijn gekomen., 1946 feb. - juni; 83; 1 omslag
      - Briefwisseling met leveranciers betreffende de betaling van nog openstaande rekeningen voor door hun geleverde goederen., 1941 dec. - 1946 mei; 84; 1 omslag
      - Nota opgesteld door de Beheerder van Nederlandse Eigendommen betreffende de wijze van vergoeding voor accountantshulp bij het controleren van rapporten door beheerders van Nederlandse belangen ingestuurd, welke beheerders zijn benoemd door de CORVO en/of de minister van Justitie, afschrift., 1942 feb. 23; 85; 1 stuk
      - Stukken betreffende het openen en het gebruiken van rekeningen door de Nederlandse Ambassade te Londen., 1941 okt. - 1952 nov.; 86; 1 omslag
      - Brief aan de Post Office Savings Bank betreffende de procedure te volgen bij geldopname bij deze bank door personen in Nederland, afschrift., 1946 nov. 26; 87; 1 stuk
      - Memorie betreffende de indeling van totaalstaten en wekelijkse overzichten over de in een bepaalde periode geblokkeerde activa vallende onder KB A1, doorslag., 1946 nov. 26; 88; 1 stuk
      - Stukken betreffende de betaling van buren van safeloketten gehuurd door de afdeling Beheer of door derden., 1946 dec. - 1947 nov.; 89; 1 omslag
      - Notitie betreffende de indeling van de werkzaamheden van de boekhouding van de afdeling Beheer, ingedeeld naar die verband houdende met de registratie en de teruggave van A1-eigendommen, doorslag., 1947 mrt. 20; 90; 1 stuk
      - Brief afkomstig van dr. H. Riemens, Financiële Raad van de Nederlandse Ambassade aan H.K. Wethmar, hoofd van de afdeling Comptabiliteit, Ministerie van Financiën, betreffende het indienen van een voorstel van een suppletoire verhogingswet voor de geraamde kosten van de afdelingen Beheer, Rechtsherstel en Financiën in Londen, doorslag., 1947 juni 30; 91; 1 stuk
      - Memorie van J.M. Fehmers betreffende cijfermateriaal met betrekking tot personeelsuitgaven, materiële behoeften en overige uitgaven van de afdeling Beheer, doorslag., ongedateerd ca. 1946; 92; 1 stuk
    - Administratieve hulpmiddelen en huisvesting, 2.1.4
      - Memorandum van W.P. Early aan de Beheerder van Nederlandse Eigendommen betreffende het aanleggen van een kleine voorraad administratieve benodigdheden, doorslag., 1941 juli; 93; 1 stuk
      - Stukken betreffende het opgeven van telegramadressen van de Nederlandse Beheerder van Nederlandse Eigendommen aan de Controller Telegraphs in Londen; de betaling en de opheffing hiervan., 1941 juli - 1944 juli; 94; 1 omslag
      - Stukken betreffende de toezending van diverse hulpmiddelen ter ondersteuning van de administratie voor de uitvoering van KB A1., 1941 aug. - 1948 apr.; 95; 1 omslag
      - Ingekomen brief van de minister van Justitie betreffende de vorm van interdepartementale correspondentie te voeren door geadresseerde, afschrift., 1941 sep. 22; 96; 1 stuk
      - Nota voor de Ministeries van Justitie, Financiën, Handel, Nijverheid en Scheepvaart betreffende het gevaar van verbranden van archieven en administratie en een oplossing hiervoor, opgesteld door de Beheerder van Nederlandse Eigendommen, doorslag., 1941 dec. 19; 97; 1 stuk
      - Memorandum aan het hoofd van de huishoudelijke dienst van de Beheerder van Nederlandse Eigendommen betreffende het gereed maken van de kantoren voor de verhuizing van Stratton Hous naar Dover Street, doorslag., 1942 okt. 6; 98; 1 stuk
      - Brief aan de minister van Financiën met een verzoek de kantoren van de Beheerder van Nederlandse Eigendommen te willen uitsluiten van een op hande zijnde verhuizing naar Pinners Hall aangezien dit, gelet op de aard der te verrichten werkzaamheden, problemen op kan leveren, afschrift., 1942 dec. 16; 99; 1 stuk
      - Memorandum voor de Beheerder van Nederlandse Eigendommen opgesteld door R.J. Rodrigues Pereira, houdende een overzicht van te rappelleren A1-gevallen., 1943 jan. 26; 100; 1 stuk
      - Brief aan W. de Jager, Juridisch Adviseur, betreffende de registratieformulieren, welke bij de afdeling Beheer worden gebruikt, doorslag., 1943 aug. 18; 101; 1 stuk
      - Memorandum van J.C.M. de Koning aan A.M.C. van Asch van Wijck betreffende de verzending van A1-formulieren en kaartindex naar een eventueel op te richten bureau voor het beheer van Nederlandse eigendommen in 's-Gravenhage, afschrift., 1944 jan. 11; 102; 1 stuk
      - Ingekomen brief van F.H. Davey, Schotse Custodian of Enemy Property, betreffende het beschikbaar stellen van gegevens met betrekking tot teruggave van vorderingen en bezittingen van personen of instellingen in Nederland., 1945 okt. 8; 103; 1 stuk
      - Memorandum opgesteld door J.M. Fehmers, hoofd van de afdeling Beheer, betreffende een bezoek aan de heren Glaser en Perry op het kantoor van de Engelse Custodian of Enemy Property op 3 januari 1946, afschrift., 1946 jan.; 104; 1 stuk
      - Verslag van de bespreking op 28 augustus 1946 tussen J.M. Fehmers en W. de Jager, juridisch adviseur van het Ministerie van Justitie, naar aanleiding van de overname van de stukken behorende tot de afwikkeling van KB A1 uit de archieven van het Ministerie van Justitie door de Ambassade, afschrift., 1946 aug. 28; 105; 1 stuk
      - Brief aan De Nederlandsche Bank betreffende het materiaal waarin brieven van De Nederlandsche Bank in Engeland arriveren, afschrift., 1948 nov. 4; 106; 1 stuk
      - Ingekomen brief van de Automatic Haircream Vending Machines Ltd. betreffende het retourzenden van vier Nederlandse munten aan de Nederlandse Ambassade, met dankzegging voor het lenen daarvan ter testing van machines., 1950 juli 21; 107; 1 stuk
      - Briefwisseling van de Financieel Attaché, hoofd van de Financiële afdeling van de Nederlandse Ambassade te Londen, afdeling Beheer van Nederlandse Eigendommen aan het hoofd van de Fiscale Inlichtingen- en Opsporingsdienst te Amsterdam verstrekte dossiers en bescheiden met betrekking tot A1-gegevens., 1957 okt. - 1958 mrt.; 108; 1 omslag
      - Specimina van formulieren welke in gebruik zijn bij de afdeling Beheer als hulpmiddel voor de administratie in verband met de werkzaamheden bij de uitvoering van KB A1., ongedateerd; 109; 1 omslag
  - Personeel, 2.2
    - Personeelsaangelegenheden, 2.2.1
      - Stukken betreffende het verlenen van tekenbevoegdheid aan diverse personen over de periode 1941-1957., 1941 aug. - 1957 apr.; 110; 1 omslag
      - Brief aan de minister van Oorlog betreffende de overplaatsing van een in werkelijke dienst zijnde soldaat naar het kantoor van de Beheerder, doorslag., 1942 nov. 26; 111; 1 stuk
      - Ingekomen brief van de minister van Buitenlandse Zaken betreffende een nieuwe regeling voor de bezoldiging van in militaire dienst opgeroepen arbeidscontractanten, doorslag., 1943 sep. 29; 112; 1 stuk
      - Memorandum opgesteld door het hoofd van de afdeling Beheer gericht aan dr. H. Riemens, Financiële Raad van de Nederlandse Ambassade betreffende een prognose aangaande de personeelsbezetting van de Beheerder met het oog op de voortgang van de te verwachten werkzaamheden, doorslag., 1947 mei 17; 113; 1 stuk
      - Stukken betreffende de taakverdeling over het Engels personeel van de afdeling Beheer, geschreven., ongedateerd; 114; 2 stukken
  - Taak, 2.3
    - Beleidsvorming, 2.3.1
      - Bepaling van het te voeren beleid bij de toepassing van de financiële blokkeringsmaatregelen, 2.3.1.1
        - Memorie betreffende opmerkingen omtrent de toepassing van de bepalingen van het Koninklijk Besluit d.d. 7 juni 1940, Staatsblad A6, gedrukt, anoniem., 1940 dec. 4; 115; 1 stuk
        - Stukken betreffende de Britse richtlijnen opgesteld door de Trading with the Enemy Department, The Board of Trade, de Lord High Chancellor to Parliament en andere Britse instanties., 1940 okt. - 1945 okt.; 116; 1 omslag
        - Stukken betreffende het vaststellen van de hoogte der retributie, ingevolge E 150, een vergoeding voor door de Custodian bewezen diensten., 1941 sep.; 117; 1 omslag
        - Stukken betreffende de totstandkoming van het Koninklijk Besluit C 34 van 8 april 1942 dat ten doel heeft de betekenis van enkele bewoordingen voorkomende in de Besluiten A1 en C18 d.d. 6 maart 1942 buiten twijfel te stellen., 1942 jan. - apr.; 118; 1 omslag
        - Stukken betreffende de regeling en toepassing van C18 in diverse landen., 1942 mrt. - 1944 okt. en 1946 dec.; 119; 1 omslag
        - Ingekomen telegram van de Consul Generaal te Simla, verzonden uit Delhi d.d. 1942 mei 17, betreffende de afwikkeling van contracten welke een Nederlandse firma in Brits-Indië had aangegaan, afschrift., 1942 mei 19; 120; 1 stuk
        - Stukken betreffende de publicatie en het gebruik van meerdere, ongelijkluidende vertalingen van de Koninklijke Besluiten A1 en C18., 1942 juli; 121; 1 omslag
        - Stukken betreffende de kosten gemaakt ten behoeve van een nalatenschap aan een persoon in bezet gebied opgekomen, die als preferente schuld op de boedel uit de baten daarvan moeten worden bestreden., 1942 okt. - 1943 mrt.; 122; 1 omslag
        - Circulaire van de minister van Koloniën aan de minister van Financiën betreffende de inwerkingtreding van Koninklijke Besluiten in de West-Indische gebiedsdelen., 1943 jan.; 123; 1 stuk
        - Stukken betreffende het onderscheid tussen het vrijmaken van rekeningen - excemption ingevolge artikel 2, KB A1 - en de vervroegde teruggave aan de voormalig rechthebbende ingevolge artikel 5, KB A1, naar aanleiding van een misverstand tussen de minister van Financiën en de Nederlandse Ambassadeur te Washington., 1943 sep. - nov.; 124; 1 omslag
        - Nota van J.C.M. de Koning aan A.M.C. van Asch van Wijck betreffende het voorstel dat, alvorens het KB A1 door de Engelse regering is erkend, de Custodians alvast beginnen met het incasseren van de handelsvorderingen en de afdeling Beheer maandelijkse lijsten van betaling toezendt, doorslag., 1943 dec.; 125; 1 stuk
        - Stukken betreffende de beslissing van de Nederlandse regering om in samenwerking met het Verenigd Koninkrijk en de Verenigde Staten de Nederlandse lijst van Vijandelijke Onderdanen van kracht te doen blijven nog enige tijd na de staking van de vijandelijkheden met Duitsland, doorslagen., 1944 sep. - okt.; 126; 1 omslag
        - Staten houdende cijfermateriaal met betrekking tot de tegoeden vallende onder de Nederlandse financiële blokkeringsmaatregelen., 1944 dec. - 1953 juli; 127; 1 pak
        - Stukken betreffende de procedure rond de effectenregistratie en de vaststelling van formulieren voor het incasseren van rente en dividenden op Nederlandse effecten, welke toebehoren aan Britse ingezetenen., 1946 juni - nov.; 128; 1 omslag
        - Bepaling van het te voeren beleid bij de toepassing van art. 1 van het KB A1, 2.3.1.1.1
          - Stukken betreffende het beheer van gelden door de 'Commissie voor de belegging van gelden, welke de Staat voor derden onder zich heeft' met betrekking tot het voldoen van schulden in het Verenigd Koninkrijk., 1940 aug. - nov.; 129; 1 omslag
          - Stukken betreffende de behartiging van aan Nederlanders in bezet gebied toekomende octrooirechtelijke belangen in het buitenland., 1940 okt. - 1946 juli; 130; 1 omslag
          - Ingekomen brief van de minister van Handel, Nijverheid en Scheepvaart aan de minister van Buitenlandse Zaken betreffende de honorering van vrachtrabatwissels, kennisnemingsafschriften., 1941 feb.; 131; 1 stuk
          - Nota opgesteld door de Beheerder van Nederlandse Eigendommen en een ingekomen brief van de minister van Handel, Nijverheid en Scheepvaart betreffende een regeling voor de inning van vorderingen, welke krachtens KB A1 aan de regering toekomen., 1941 mrt. - feb.; 132; 2 stukken
          - Stukken betreffende de gerezen vraagstukken met betrekking tot 'innen' van vorderingen en aanspraken en beheren van daaruit opkomende gelden., 1941 mrt. - juni; 133; 1 omslag
          - Stukken betreffende de kwijting van schulden in het buitenland door betaling in Nederlandse bankbiljetten., 1941 mrt. - 1944 apr.; 134; 1 omslag
          - Brief aan de minister van Buitenlandse Zaken, betreffende het standpunt van P.S. Gerbrandy, minister-president, minister van Justitie a.i., ten opzichte van de verkoop van onder A1 vallende aandelen door de Britse Custodian, afschrift., 1941 juli 2; 135; 1 stuk
          - Brief aan de minister van Financiën betreffende een voorstel van de CORVO tot clearing van Nederlandse vorderingen en schulden, afschrift., 1941 juli 26; 136; 1 stuk
          - Brief van de minister van Handel, Nijverheid en Scheepvaart aan de minister van Buitenlandse Zaken betreffende de honorering van een in Nederland voor de invasie afgegeven cheque., 1941 aug. 27; 137; 1 stuk
          - Ingekomen brief met bijlage van de minister van Koloniën betreffende enkele vragen aan de CORVO te Curaçao met betrekking tot haar bevoegdheden in gevallen waarop A1 van toepassing is, doorslag., 1941 sep. 6; 138; 2 stukken
          - Stukken betreffende de bezwaren van Amerikaanse banken met betrekking tot het overmaken van onder de bepalingen van A1 geblokkeerde gelden en documenten aan de Britse Custodian of Enemy Property., 1941 sep. - okt.; 139; 1 omslag
          - Stukken betreffende het doen van betalingen uit vorderingen vallende onder KB A1., 1941 sep. - nov., 1946 feb. - aug.; 140; 1 omslag
          - Stukken betreffende betalingen van bedragen vallend onder KB A1, toekomend aan personen in bezet gebied door en aan de Beheerder van Nederlandse Eigendommen., 1941 sep. - 1942 mei; 141; 1 omslag
          - Notitie van de secretaris-generaal van Financiën betreffende een vergadering van de CORVO gehouden in verband met de houding van de Britse regering ten aanzien van handel met de vijand van hun onderdanen in neutrale landen en de uitspraak van de Britse rechter in een dergelijke zaak, doorslag., 1941 nov. 20; 142; 1 stuk
          - Brief afkomstig van de minister van Handel, Nijverheid en Scheepvaart aan de voorzitter van de CORVO betreffende de vraag in hoeverre aan Nederlanders in neutrale landen toestemming kan worden verleend om handel te drijven met bezet gebied, kennisnemingsafschrift., 1941 nov. 25; 143; 1 stuk
          - ingekomen brief voor de minister van Financiën van de gezant te Washington en uitgaande brief aan de minister van Handel, Nijverheid en Scheepvaart betreffende het aandelenbezit van Nederlandse Administratiekantoren en vennootschappen in maatschappijen welke hun bedrijf uitoefenen in het Verenigd Koninkrijk, Zuid-Afrika, Midden- en Zuid-Amerika, afschriften., 1941 nov. - dec.; 144; 2 stukken
          - Ingekomen brief met bijlage van het Ministerie van Justitie aan de minister van Financiën betreffende de aanwijzing van beheerders van Nederlandse eigendommen in Curaçao en Suriname., 1942 jan.; 145; 3 stukken
          - Afschrift voor de minister van Handel, Nijverheid en Scheepvaart van de brief van de minister van Financiën aan de CORVO te Londen betreffende een voorgenomen wijziging in KB A1 en ten aanzien van de positie van de minister van Financiën., 1942 jan.; 146; 1 stuk
          - Ingekomen brief van de minister van Justitie betreffende de invulling van de beheersopdracht ten aanzien van de vorderingen en aanspraken in de zin van KB A1, afschrift., 1942 feb.; 147; 1 stuk
          - Nota betreffende de positie van de Netherlands Shipping and Trading Committee (NSTC) in verband met de aansprakelijkheid van de regering, afschrift, anoniem., 1942 mrt. 30; 148; 1 stuk
          - Briefwisseling met A.W.R. baron Mackay, Netherlands Treasury Department, betreffende een door de Port of Londen Authority ingediende declaratie met betrekking tot goudverschepingen gedurende de dagen der invasie., 1942 mei; 149; 2 stukken
          - Brief aan de minister van Financiën betreffende de levensverzekeringspolissen in het Verenigd Koninkrijk, Canada, Australië en de Verenigde Staten van Amerika van Nederlandse in bezet Nederland en Nederlandsch Oost-Indië., 1942 mei 29; 150; 4 stukken
          - Ingekomen brief van het Trading with the Enemy Department aan de heer Snijders, Ministerie van Financiën, betreffende de positie van Engelse maatschappijen gevestigd in Nederland of vallend onder KB A1, waarvan de directeuren of aandeelhouders afwezig zijn., 1942 mei 29; 151; 1 stuk
          - Stukken betreffende het treffen van een regeling voor de aflossing van scheepshypotheken bij het vergaan van schepen, alsmede voor de voldoening van verplichte aflossing van scheepshypotheken en de rente op hypotheekschulden., 1942 mei - juni; 152; 1 omslag
          - Stukken betreffende een regeling inzake de uitoefening van de eigendomsrechten welke aan de Staat der Nederlanden toekomen krachtens KB A1, van aandelen welke voor personen in Nederlands bezet gebied in Britse maatschappijen werden gehouden., 1942 juli; 153; 1 omslag
          - Stukken betreffende de totstandkoming van een wet regelende de registratie van effecten in het bevrijde Koninkrijk der Nederlanden, voor het doen vervallen aan de Staat van niet-erkende en niet ter registratie aangemelde effecten en daarmee verbandhoudende aangelegenheden. 1942 okt. - 1943 sep., 1946 nov. - 1947 mrt., 154; 1 omslag
          - Stukken betreffende de verdeling van de opbrengst van de scheepsladingen die na de invasie buiten bereik van de vijand waren., 1942 okt. - nov.; 155; 1 omslag
          - Brief afkomstig van de minister van Handel, Nijverheid en Scheepvaart aan de minister van Justitie betreffende de te nemen wetgevende maatregelen ter voorbereiding van de pooling der opbrengsten der door de NSTC geliquideerde Nederlandse ladingen, kennisnemingsafschrift., 1942 nov. 4; 156; 1 stuk
          - Brief van de minister van Financiën aan de minister van Justitie betreffende de behandeling in de interdepartementale Commissie A1 van de samenvoeging van de opbrengsten van geliquideerde particuliere ladingen, kennisnemingsafschrift voor de Beheerder van Nederlandse Eigendommen., 1942 nov. 6; 157; 1 stuk
          - Stukken betreffende het door een in Engeland verblijvende particulier voldoen van vorderingen voortvloeiende uit een handelstransactie met bedrijven in bezet Nederland aan de NSTC., 1942 dec. - 1943 jan.; 158; 1 omslag
          - Stukken betreffende de opeisbaarheid en de invordering van de ingevolge E 150 verschuldigde retributie ter dekking van de door de regering voor de uitvoering van KB A1 gemaakte onkosten., 1943 feb. en 1954 sep.; 159; 1 omslag
          - Ingekomen brief van de minister van Justitie aan de minister van Buitenlandse Zaken betreffende de drie onderscheidingen welke gemaakt worden betreffende bankrekeningen waaraan gelden voor levensonderhoud worden onttrokken, kennisnemingsafschrift., 1943 juni 1; 160; 1 stuk
          - Ingekomen brief van de minister van Handel, Nijverheid en Scheepvaart betreffende de bloembollenteelt in bezet Nederland., 1943 okt. 1; 161; 1 stuk
          - Ingekomen brief van de CORVO te Londen betreffende het controleren van door de CORVO toegezonden verslagen., 1944 apr. 4; 162; 1 stuk
          - Ingekomen brief met bijlage van de NSTC en memorandum van J. de Koning aan W. de Jager, Ministerie van Justitie, betreffende de vrijgave door het Trading with the Enemy Department van goederen aan het NSTC., 1944 juni; 163; 3 stukken
          - Brief aan de minister van Justitie betreffende de vertegenwoordiging van N.A. de Gaay Fortman in de Commissie van Advies tot uitvoering van KB A1, afschrift., 1944 juli 14; 164; 1 stuk
          - Brief van J.M. Fehmers aan E.E. Parker, Schotse Custodian, betreffende het innen van in Schotland uitstaande vorderingen, afschrift., 1945 apr. 10; 165; 1 stuk
          - Briefwisseling met het Netherlands office for Relief and Rehabilitation betreffende de vernietiging van bij dit kantoor onder beheer staande goederen., 1945 juli; 166; 2 stukken
          - Notitie betreffende de datum van koersverandering van de gulden in verband met het innen van guldensvorderingen door Custodians, anoniem, afschrift., 1945 juli; 167; 1 stuk
          - Notitie van de waarnemend thesaurier-generaal mr. Van den Dries aan J.M. Fehmers betreffende een regeling inzake de aansluiting van KB A1 op de Deviezenblokkeringsmaatregel., 1945 juli 13; 168; 1 stuk